# SaaS 提供商的云服务成本核算

提问人：file23 时间：2023-01-30 11:29:49
求教：SaaS提供商的云服务采购成本是比较重要的一项支出，但消耗的云服务资源怎么核算，是计入研发还是计入主营业务成本呢？公司产品不能说已经非常成熟，还是在不断完善、迭代中。

回答人：chenyiwei
虽然“公司产品不能说已经非常成熟，还是在不断完善、迭代中”，但如果已获得客户并投入商业运营，即一边运营一边升级，则云服务资源大部分是与产生收入的运营活动相关。除非能够明确识别升级研发活动所占用的云服务资源，否则全部采购成本均计入服务成本，最终转入营业成本。能够明确单独识别的用于升级研发活动的云服务资源采购支出方可计入研发支出。